臺灣嘉義地方法院刑事判決　　　　　　　　　　　　　九十一年度交訴字第三二號
　　公　訴　人　臺灣嘉義地方法院檢察署檢察官
　　被　　　告　丙○○
右列被告因公共危險案件，經檢察官提起公訴（九十一年度偵字第五二一號），本院
判決如左：
    主  文
丙○○駕駛動力交通工具肇事，致人傷害而逃逸，處有期徒刑捌月。
    事  實
一、丙○○於民國九十一年一月六日凌晨一時三、四十分許，駕駛車號七Ｒ─七０五
    五號自小客車，沿嘉義市○○路由東向西方向行駛，途經嘉義市○○路與吳鳳北
    路路口時，闖越紅燈而與甲○○所駕駛沿吳鳳北路由北向南方向行駛之之車號Ｐ
    二─八九五號營業小客車發生猛烈碰撞，致甲○○受有胸部頓挫傷、頸部扭傷之
    傷害（過失傷害部分業據甲○○撤回告訴，另由臺灣嘉義地方法院檢察署檢察官
    為不起訴之處分）。詎丙○○於肇事後，明知甲○○所駕駛營業小客車已被其所
    駕之汽車猛烈撞擊，生死不明，竟因畏罪心虛，非但未下車察看、救護，反而另
    行起意加速經成仁街逆向逃逸。適因嘉義市警察局第二分局新南派出所警員乙○○執行巡邏勤務，經過民族路與吳鳳北路路口目睹全部過程，即鳴放警笛追緝，
    旋於前揭車禍發生二分鐘後，在嘉義市○○街內攔獲丙○○及其所駕駛之自小客
    車。
二、案經告訴人甲○○訴由嘉義市警察局第二分局報請臺灣嘉義地方法院檢察署檢察
    官偵查起訴。
    理  由
一、訊據被告丙○○固坦承於右開時、地，駕車肇事致被害人甲○○受傷後，隨即在
    嘉義市○○街內為警欄截之事實不諱，惟矢口否認有何公共危險犯行，辯稱：車
    禍發生後，因為當時撞力很大，伊也傻了，伊很緊張，不知該怎麼辦，並沒有要
    逃的意思云云。經查：被告與告訴人甲○○所駕駛之前揭車輛，確於前揭時地，
    發生車禍事故等情，除據被告前揭自白外，核與告訴人甲○○指述情節相符，自
    堪採信。而告訴人甲○○確因此受有胸部頓挫傷、頸部扭傷之傷害，此有診斷證
    明書一份在卷可按。至於被告於事故發生後，並未予以停車救護告訴人甲○○，
    反而加速逃逸現場等情，亦據目睹前揭車禍全部過程之員警乙○○到庭結證：「
    （問：發生車禍時，你是否有目睹全部的過程？）有的，而且我的副主管也有看
  見，但是我是駕駛，所以由我寫報告。」、「（問：被告與被害人發生車禍之後
    ，是否有馬上停下來？）沒有，而且有加速逃逸。」、「（問：你們是在成仁街
    口才將被告緝獲到案？）是的。當時被告闖紅燈撞到被害人，被害人之車輛轉幾
    圈後，被害人之車輛停在某房屋之屋簷下，被告沒有停車，反而加速逃逸，我就
    通報勤務中心有部七Ｒ─七○五五號紅色自小客車肇事逃逸。我立刻開警示燈鳴
    笛，追到成仁街之內後，因為被告自知難逃，而且水箱破裂，就停下來。」等語
    甚詳，並有證人乙○○當庭所繪製之現場簡圖附卷可資佐證。此外，另有道路交
    通事故調查報告表、現場照片七張在卷足憑，事證已明，被告前揭所辯，顯屬事
    後卸責之詞，委無可採，其上開犯行，洵堪認定。
二、核被告丙○○所為，係犯刑法第一百八十五條之四之肇事致人傷害而逃逸罪名。
    爰審酌被告犯罪之動機、告訴人所受之傷害非重，所生危害尚非重大、雖犯罪後
    已與告訴人達成和解，此據告訴人甲○○當庭陳明屬實，惟其犯後仍飾詞卸責，
    足見並無悔悟之心等一切情狀，量處如主文所示之刑，以資儆懲。
據上論斷，應依刑事訴訟法第二百九十九條第一項前段、刑法第一百八十五條之四，
判決如主文。
本案經檢察官游悅晨到庭執行職務
中      華      民      國    九十一    年      五      月      七      日
                                  臺灣嘉義地方法院刑事第三庭
                                        法  官  王  漢  章
右正本證明與原本無異。
如不服本判決，應於判決送達後十日內向本院提出上訴狀( 應附繕本 )。
中      華      民      國    九十一    年      五      月      七      日
                                        書記官  林  柑  杏
刑法第一百八十五條之四
駕駛動力交通工具肇事，致人死傷而逃逸者，處六月以上五年以下有期徒刑。
